臺灣板橋地方法院刑事判決　　　　　　　93年度訴字第2120號
公　訴　人　臺灣板橋地方法院檢察署檢察官
被　　　告　甲○○
選任辯護人　林大華律師
　　　　　　張仁興律師
　　　　　　林建平律師
上列被告因違反毒品危害防制條例案件，經檢察官提起公訴（93
年度偵字第16559 號），本院判決如下：
    主  文
甲○○連續販賣第2級毒品，處有期徒刑柒年貳月。
扣案第二級毒品安非他命壹包（淨重拾捌點肆肆零肆公克；驗餘
淨重拾捌點陸貳陸公克）、第二級毒品安非他命捌大包貳中包
（共淨重佰拾壹點陸伍公克；驗餘共淨重佰拾壹點貳公克
）均沒收銷燬之；扣案前述安非他命外包裝拾壹個、電子磅秤壹
台、分裝夾鏈袋貳佰個均沒收。又販賣第二級毒品安非他命所得
財物新臺幣拾玖萬肆仟伍佰元沒收之，如全部或一部不能沒收時
，以其財產抵償之。
    事  實
一、甲○○明知安非他命係毒品危害防制條例第2 條第2 項第2
    款所稱之第2 級毒品，不得持有、販賣，竟基於販賣第2 級
    毒品安非他命營利之概括犯意，自民國93年2 月間起至93年
    10月15日18時許止，以綽號「小包」友人所提供申請名義人
    為許港木之0000000000號行動電話作為販賣毒品之聯絡工具
    ，並於欲購買者以上開行動電話與其約定好購買數量、價格
    後，或由其親自送至欲購買者之住處，或約定於臺北縣三重
    市○○路交付，而以每公克新臺幣（下同）1 千元至1 千5
    百元不等之價格販售予他人，並於上開時間內，以前揭方式
    ，已連續販賣第二級毒品安非他命予乙○○、林建邦（所涉
    違反毒品危害防制條例案件部分均另由臺灣板橋地方法院檢
    察署檢察官偵辦中）及不詳姓名等人共8 次，販售總金額為
    19萬4 千5 百元，並藉此牟利約2 、3 萬元。嗣因林建邦於
    93年10月15日21時30分許，在臺北縣三重市○○路○ 段184
    巷口為警查獲持有第二級毒品安非他命後，同意供出毒品來
    源，即於93年10月15日22時30分許，以其行動電話（號碼：
    0000000000號）撥打甲○○上揭行動電話（號碼：00000000
    00號）接洽購毒事宜，甲○○遂承前販賣安非他命圖利之概
    括犯意，與林建邦約定購買17.5公克、價錢1 萬3 千元及交
    易地點，後林建邦即主動帶同警方前往所約定之臺北縣三重
    市○○路205 巷口，且於93年10月15日23時許，為警當場在
    上址查獲甲○○而未能得逞，並分別自甲○○左褲袋中扣得
    第二級毒品安非他命1 包（淨重18.4404 公克；驗餘淨重18
    .3626 公克），及自其位於臺北縣三重市○○路205 巷23號
    1 樓之住處房間內，扣得第二級毒品安非他命8 大包2 中包
    （共淨重311.65公克；驗餘共淨重311.32公克）、電子磅秤
    1 台、分裝夾鏈袋200 個及行動電話SIM 卡（號碼：000000
    0000號）1 張，因而查悉上情。
二、案經臺北市政府警察局刑事警察大隊移送板橋地方法院檢察
    署檢察官偵查起訴。
    理  由
一、訊據被告甲○○對於上揭事實，坦承：自93年2 月間起至93
    年10月15日18時許止，以0000000000號行動電話為聯絡方式
    ，先後販賣第二級毒品安非他命予乙○○、林建邦及不詳姓
    名等人共8 次，價錢每公克1 千元至1 千5 百元不等，販賣
    所得共計19萬4 千5 百元，獲利約2 、3 萬元，交易地點均
    係在臺北縣三重市，有時是送到三重人家家裡，有時是到三
    重龍濱路來拿，最後1 次係93年10月15日18時許，賣予林建
    邦17.5公克、1 萬3 千元，嗣係因林建邦於93年10月15日22
    時30分許，又撥打0000000000號行動電話與其聯絡購毒事宜
    ，並約定在三重龍濱路205 巷口交易，始為警當場查獲等情
    不諱（見本院卷第87頁），核與證人乙○○於本院審理時到
    庭證述：確有向被告購買安非他命，每公克1 千5 百元等語
    及證人林建邦於偵查中證述：於93年10月15日18時許，有向
    被告購買安非他命17.5公克萬3 千元等語互核大致相符。又
    證人乙○○於本院審理時所證述向被告購買之時間、次數數
    量，雖與被告所供內容有所出入，惟就曾向被告購買第二級
    毒品安非他命，每公克1 千5 百元之事實，則屬一致，堪信
    被告供稱有販賣給證人乙○○等語應係事實，且依罪疑惟輕
    原則，應為被告有利之認定，即以被告所供為可採，併此敘
    明。此外，並有被告當庭親自所書寫之販賣交易明細資料1
    紙附卷及被告所有供販賣用之第二級毒品安非他命共11包、
    電子磅秤1 台、分裝夾鏈袋200 個、行動電話門號00000000
    00號之SIM 卡1 張扣案，而上開扣案之安非他命共11包，經
    送憲兵司令部刑事鑑驗中心鑑驗結果：送驗透明結晶物中，
    均含甲基安非他命成分，其中1 包淨重18.4404 公克；驗餘
    淨重18.362 6公克，另10包共淨重311.65公克；驗餘共淨重
    311.32公克乙節，亦有該中心93年12月29日（93）安鑑字第
    00457 號鑑驗通知書1 紙附於本院卷（見第70頁）可參，足
    徵被告上開出於任意性之自白，核與事實相符，堪以採信，
    事證明確，被告販賣第二級毒品安非他命犯行洵堪認定，應
    依法論科。
二、按安非他命係毒品危害防制條例第2 條第2 項第2 款所列之
    第二級毒品，而行為人如原即具有販毒營利之決意，雖係遭
    警設計誘捕致事實上不能完成交易時，因行為人原即有販賣
    毒品之意思，客觀上又已著手於販賣之行為，自仍應成立販
    賣毒品未遂罪，此與行為人原本無販毒營利之意思，因調查
    犯罪之人之引誘或教唆始起意販賣，即學理上所謂「陷害教
    唆」之情形有別（最高法院91年度台上字第5720號判決意旨
    、85年度第4 次刑事庭會議決議參照）。查被告自93年2 月
    間起至93年10月15日18時許止，販賣第二級毒品安非他命予
    乙○○、林建邦、不詳姓名等人共8 次之行為固已達既遂之
    程度，但其於同年10月15日22時30分許，販賣第二級毒品安
    非他命予林建邦之部分，乃係因員警查獲林建邦持有毒品後
    ，經林建邦同意供出毒品來源，即以其0000000000號行動電
    話撥打被告上揭0000000000 號 行動電話，並與被告約定好
    購買數量、價錢及交易地點後，由林建邦主動帶同警方前往
    所約定之臺北縣三重市○○路205 巷口而被查獲，雖買賣行
    為於雙方意思表示一致時即為成立，但因林建邦係為配合警
    方查緝不法，本意並無買入毒品真意，而被告雖原即有販賣
    毒品營利之決意且本次亦有賣出之意，並已著手於販賣之行
    為，但因雙方意思表示無從為一致，是就93年10月15日22時
    30分許該次交易而言，實無從為買賣成立之可能，揆諸前揭
    說明，即應論以未遂。故核被告所為，係犯毒品危害防制條
    例第4 條第2 項販賣第二級毒品罪（指被告於93年10月15日
    23時許被查獲前販賣予證人乙○○、林建邦等人之8 次犯行
    ）及同法第4 條第6 項、第2 項販賣第二級毒品未遂罪（指
    93年10月15日23時許為警查獲之該次犯行），公訴人認被告
    被查獲該次仍係既遂罪，尚有未洽。又被告販賣第二級毒品
    安非他命前之持有行為，本亦應論以持有之罪，惟其持有後
    進而販賣，其持有之低度行為應為販賣之高度行為所吸收，
    不另論罪。被告先後9 次販賣第二級毒品安非他命之行為（
    除1 次未遂外，餘均既遂），時間緊接，手法相同，所犯又
    係犯罪構成要件相同之罪名，僅既未遂狀態有別，顯係基於
    概括犯意反覆為之，應依連續犯之規定，論以一販賣第二級
    毒品既遂罪處斷，惟因販賣第二級毒品罪之法定本刑無期徒
    刑部分，依法不得加重，故僅就法定本刑有期徒刑及法定罰
    金刑部分，依法加重其刑。爰審酌被告連續販賣第二級毒品
    安非他命，不僅助長毒品氾濫，且戕害國民身心健康，惡性
    非輕，輔以其販賣之時間、次數，扣案第二級毒品安非他命
    數量龐大（達3 百多公克），且所得金額有19萬4 千5 百元
    ，惟獲利僅約2 、3 萬元以及犯後已坦承犯行，態度尚稱良
    好等一切情狀，量處如主文所示之刑，以資懲儆。扣案透明
    結晶物共11包，經鑑驗結果，確均含第二級毒品甲基安非他
    命成分，其中1 包淨重18.4404 公克；驗餘淨重18.3626 公
    克，另10包共淨重311.65公克；驗餘共淨重311.32公克，有
    憲兵司令部刑事鑑驗中心93年12月29日（93）安鑑字第0045
    7 號鑑驗通知書1 紙在卷可按，為查獲之第二級毒品，均應
    依毒品危害防制條例第18條第1 項前段規定，不論屬於犯人
    與否，宣告沒收銷燬之。另前述查扣毒品之外包裝11個，有
    防止毒品裸露、逸出之功用，並便於攜帶，其係供販賣毒品
    所用之物，至為顯然，且為被告所有；而扣案電子磅秤1 台
    、分裝夾鏈袋200 個亦均係被告所有供販賣毒品所用之物，
    皆應依同條例第19條第1 項規定宣告沒收。另被告因販賣毒
    品所得之財物共19萬4 千5 百元，係被告所有因犯罪所得之
    物，應依毒品危害防制條例第19條第1 項規定沒收之，如全
    部或一部不能沒收時，以其財產抵償之。至扣案行動電話00
    00000000號SIM 卡1 張及未扣案之行動電話1 只，固均係被
    告供販賣第二級毒品安非他命犯罪所用之物，惟依被告供述
    ，該支行動電話實係友人「小包」所提供，是用易付卡，被
    告僅係自行購買補充卡補充而已，非屬被告所有，且亦查無
    證據足資證明係屬被告所有，依法自無從宣告沒收，附此敘
    明。
三、末以，按毒品危害防制條例第17條規定：犯第4條第2項之罪
    ，供出毒品來源，因而破獲者，得減輕其刑，其立法意旨重
    在鼓勵具體供出其上游販毒者，俾資追查該毒梟前手及其上
    游毒品，以杜絕毒品之蔓延與氾濫為目的。倘未因其自白進
    而查獲毒梟前手或其上游毒品者，自不得執此邀本條規定之
    寬減。查被告為警查獲後，雖有提供線索，因而查獲乙○○
    持有安非他命、包裝安非他命之分裝夾鏈袋等等，然姑不論
    被告所供內容已與證人乙○○於本院審理時到庭證述：伊都
    是陪被告甲○○去瑞芳的，共有2 次，是甲○○與對方交易
    ，伊根本不認識對方，也不是伊與對方聯絡，伊是因甲○○
    叫伊去試試東西純不純，因甲○○自己沒在用，伊並沒有出
    資，也沒有分到安非他命等語不符，可否採信，已有疑問，
    況縱認被告所述為真，依其所言，證人乙○○充其量亦僅是
    居間介紹或與其合資購買之人，尚非屬被告所犯本件販賣安
    非他命之毒品來源，自亦無從依毒品危害防制條例第17條規
    定予以減輕其刑，附此敘明。
據上論斷，應依刑事訴訟法第299條第1項前段，毒品危害防制條
例第4 條第2 項、第18條第1 項前段、第19條第1 項，刑法第11
條前段、第56條，判決如主文。
本案經檢察官程秀蘭到庭執行職務。
中　　華　　民　　國　　94　　年　　5 　　月　　31　　日
                  刑事第十庭  審判長法　官  高奕驤
                                    法  官  曾正耀
                                    法  官  黃若美
上列正本證明與原本無異。
如不服本判決，應於判決送達後10日內向本院提出上訴狀 (應附
繕本)， 上訴於臺灣高等法院。
                                    書記官　曹秋冬
中　　華　　民　　國　　94　　年　　5 　　月　　31　　日
附錄本案論罪科刑法條全文：
毒品危害防制條例第4條
製造、運輸、販賣第一級毒品者，處死刑或無期徒刑；處無期徒
刑者，得併科新臺幣 1 千萬元以下罰金。
製造、運輸、販賣第二級毒品者，處無期徒刑或7 年以上有期徒
刑，得併科新臺幣7 百萬元以下罰金。
製造、運輸、販賣第三級毒品者，處5 年以上有期徒刑，得併科
新臺幣5 百萬元以下罰金。
製造、運輸、販賣第四級毒品者，處3 年以上10年以下有期徒刑
，得併科新臺幣3 百萬元以下罰金。
製造、運輸、販賣專供製造或施用毒品之器具者，處1 年以上7
年以下有期徒刑，得併科新臺幣1 百萬元以下罰金。
前五項之未遂犯罰之。
